# 逆流交易中未为实现内部交易损益

提问人：shihuiqiang96 时间：2016-09-14 19:50:27
甲公司是a公司的母公司，a公司向甲公司销售一批商品，售价 1000 万，销售成本 800 万元，甲公司用银行存款支付。年末甲公司已经销售40%，对剩余存货进行检查时，发现有减值迹象，其可变现净值为 450 万，对此甲公提了 150 万跌价准备，并在个别报表中列示。 请问各位：为什么这笔业务的未实现内部交易损益为 0 ？ 谢谢各位大神能够详细解答下谢谢啦

回答人：chenyiwei
在期末计提减值准备后，该部分剩余存货在甲公司的个别报表和合并报表层面的账面价值相同，期末抵销分录只影响利润表项目（借：营业收入 1000 ，贷：营业成本 850 ，贷：资产减值损失 150 ），所以可能被认为是“这笔业务的未实现内部交易损益为0”。但该说法并不合理，因为这其中仍涉及到少数股东和母公司股东之间权益和损益的调整问题，即对于子公司确认的销售利润 200 仍应在母公司和少数股东之间分摊，分配给少数股东的部分调整少数股东权益和损益。

提问人：zhs7403 时间：2016-09-15 20:15:59
陈老师借：营业收入 1000 ，贷：营业成本 850 ，贷：资产减值损失 150 ，这笔分录是否有问题? 例如该案例，60%没销售出去，成本 480 ，其可变现净值为 450 万，即合并需要计提 30 万？ 因此合并的抵消似乎是 借：营业收入 1000 ，贷：营业成本 880 存货 120 dr 存货（跌价准备）120 cr 资产减值损失 120 ？，即保持合并只计提减值 30 ？

回答人：chenyiwei
抱歉，计算错误。感谢指正。